---
title: "Titanic - Machine Learning from Disaster"
author: "uông Thị Thanh Thủy - Trần Gia Bảo - Hoàng Thị Cẩm Tú - Lê Kha" 
date: "2021/01/24"
output:
  pdf_document:
    latex_engine: xelatex
  html_document:
    df_print: paged
---
```{r setup, include=FALSE}
knitr::opts_chunk$set(echo = TRUE)
```

1. GIỚI THIỆU 

Nhóm đã chọn đề tài giải quyết và dự đoán về sự sống sót trên tàu Titanic - Titanic - Machine Learning from Disaster. 

Nhóm đã sử dụng Megan Risdal làm nguồn cảm hứng và xây dựng dựa trên nó.  Nhóm thực hiện một số kỹ thuật tính năng và nhiều hình ảnh hóa dữ liệu minh họa trong quá trình thực hiện.  Sau đó, nhóm sẽ sử dụng Logistic Regression,randomForest,Classification tree,Support Vector Machine,Linear Discriminent ,  để tạo một mô hình dự đoán sự sống sót trên tàu Titanic.
Tập lệnh có ba phần như sau: 
  - Kỹ thuật tính năng (Feature engineering)
  - Thiếu giá trị (Missing value imputation)
  - Dự đoán (Prediction)
  
1.1 Load libraries and check the data
```{r}
library('caret')
library('MASS')
library('e1071') # classification algorithm
library('grid')
library('gridExtra')
library('pscl')
library('rpart') # classification algorithm
library('ggplot2') # visualization
library('ggthemes') # visualization
library('scales') # visualization
library('dplyr') # data manipulation
library('mice') # imputation
library('randomForest') # classification algorithm
library('plyr') # feature correlation
library('corrplot') # feature correlation plotting
```
Các gói đã được thêm vào, bây giờ thêm các bảng có liên quan với train, test
```{r}
#load data
train <- read.csv('C:/Users/uongt/Downloads/titanic/train.csv', na.strings = c("N/A","DIV/0!",""), stringsAsFactors = F)
test  <- read.csv('C:/Users/uongt/Downloads/titanic/test.csv', na.strings = c("N/A","DIV/0!",""), stringsAsFactors = F)
full <- bind_rows(train,test) # Tạo tập dữ liệu mới với cả train và test
str(full) # xem cấu trúc dữ liệu
```
Chúng ta đã biết về các biến của mình, loại lớp của chúng và một vài quan sát đầu tiên về mỗi biến.  Biết rằng nhóm đang làm việc với 1309 quan sát của 12 biến và 1630 quan sát của 2 biến.  Để làm cho mọi thứ rõ ràng hơn một chút vì một vài tên biến không hiển thị 100%, đây là những gì chúng ta phải giải quyết:


           full
Name	             Description
PassengerId	      ID duy nhất của hành khách
Survived	        Sống sót [1] hoặc đã chết [0]
Pclass	          Hạng hành khách [1,2,3]
Name              Tên và chức danh của hành khách
Sex               Giới tính của hành khách
Age	              Tuổi của hành khách
SibSp	            Số anh chị em/vợ/chồng trên tàu
Parch	            Số lượng cha mẹ/trẻ em trên tàu
Ticket	          Số vé
Fare	            Giá tiền
Cabin	            Số Cabin
Embarked	        Cảng Lên tàu
```{r}
# gán các giá trị bị mất thành NA
full[full==""] <- NA
a<- apply(full,2,is.na)
summary(a)
apply(a,2,sum)
```


2.FEATURE ENGINEERING


Bước thứ hai là bước quan trọng nhất! Mặc dù đã có rất nhiều tính năng, nhưng vẫn cần bổ sung các giá trị còn thiếu và cũng tìm kiếm các mối tương quan và tính năng có thể ảnh hưởng đến sự sống còn của hành khách.


2.1 Tên của hành khách

Biến đầu tiên mà làm việc là "name" của hành khách vì có thể chia nhỏ nó thành các biến có ý nghĩa bổ sung cung cấp các dự đoán hoặc được sử dụng để tạo thêm các tính năng mới.  Ví dụ, "title" hành khách được chứa trong biến tên hành khách, chúng ta có thể sử dụng "surname" để đại diện cho gia đình.
```{r}
# Trích xuất tiêu đề từ tên
full$Title<- gsub("^.*, (.*?)\\..*$", "\\1", full$Name)%>%
  gsub("[[:space:]]", "", .)

# tạo một bảng hiển thị tất cả các tổ hợp tiêu đề
table(full$Sex,full$Title)

```
=> Xem xét sự phân bố Chức danh (Title) cho mỗi giới tính (Sex)


Có những chức danh với lượng người chia sẽ chúng rất thấp. Nhiệm vụ là tổng hợp các chức danh hiếm trong các nhóm phụ của riêng chúng.
```{r}
officer_title <- c('Capt','Col','Major')
community_title <- c('Dr','Sir')
rare_title <- c('Dona', 'Lady', 'the Countess', 'Don', 'Rev', 'Jonkheer')
full$Title[full$Title == 'Mlle']        <- 'Miss' 
full$Title[full$Title == 'Ms']          <- 'Miss'
full$Title[full$Title == 'Mme']         <- 'Mrs' 
full$Title[full$Title %in% rare_title]  <- 'Rare Title'
full$Title[full$Title %in% officer_title]  <- 'Crew'
full$Title[full$Title %in% community_title]  <- 'Member'
```
Danh sách các Title bây giờ có vẻ khái quát hơn.
```{r}
table(full$Sex,full$Title)
```
```{r}
# Trích xuất họ
full$Surname <- tolower(sapply(full$Name,function(x) {strsplit(x, split = '[,.]')[[1]][1]}))
```

2.2 Khả năng sinh tồn của các gia đình lớn

Chúng ta đã tách tên hành khách thành một số biến mới. Bây giờ, chúng ta có thể tạo một số biến gia đình mới.  Đầu tiên sẽ tạo một biến quy mô gia đình dựa trên số anh chị em / vợ / chồng Và số con cái / cha mẹ. 
Dưới đây là tổng hợp các quy mô gia đình và kiểm tra tỷ lệ sống sót của họ.
```{r}
full$Fsize <- full$SibSp + full$Parch + 1 # Hành khách + anh chị em/vợ/chồng + cha mẹ/con cái
full$IsAlone[full$Fsize==1] <- 'Alone' # Hành khách có đi du lịch 1 mình 
full$IsAlone[full$Fsize!=1] <- 'Not Alone'
full$IsAlone <- factor(full$IsAlone)
full$Family <- paste(full$Surname, full$Fsize, sep='_') # Họ của nhửng gia đình
```
Xem tỷ lệ sống sót của họ
```{r}
full <- full[order(full$PassengerId),] #sắp xếp dữ liệu
ggplot(full[1:891,], aes(x = Fsize, fill = factor(Survived))) +
  geom_bar(stat='bin', position='dodge') +
  scale_x_continuous(breaks=c(1:11)) +
  labs(x = 'Family Size') +
  theme_few()
```
Chúng ta có thể thấy rằng khả năng sống sót thấp đối với những người độc thân và những người có quy mô gia đình trên 4. 
Chúng ta có thể thu gọn biến này thành ba cấp độ sẽ hữu ích vì tương đối ít gia đình lớn.  Bây giờ chúng ta sẽ tạo một biến quy mô gia đình tùy ý.
```{r}
full$FsizeD[full$Fsize == 1] <- 'singleton'
full$FsizeD[full$Fsize < 5 & full$Fsize > 1] <- 'small'
full$FsizeD[full$Fsize > 4] <- 'large'
mosaicplot(table(full$FsizeD, full$Survived), main='Family Size by Survival', shade=TRUE) # Biểu đồ
```
Biểu đồ vẫn cho thấy sự sống thấp của người độc thân và gia đình lớn.
Bây giờ, nhóm sẽ đo sự sinh sống theo biên độ tuổi, nhưng có 263 bị thiếu giá trị tuổi. Chúng ta sẽ giải quyết việc thiếu giá trị tuổi. 


2.3 Nếu đi du lịch với bạn 

Một chi tiết là có những vé trùng lặp.  Điều này cho thấy mọi người đã đi du lịch cùng nhau mà không cần phải là họ hàng, gia đình của nhau.  Những vé này cũng có giá vé giống hệt nhau, có nghĩa là giá vé nên được chia cho số lượng người mua nó.  Điều này sẽ giúp chúng ta có cái nhìn tổng quan hơn về giá vé dựa trên các tính năng khác nhau.
```{r}
n_occur <- data.frame(table(full$Ticket))
full <- merge(full,n_occur, by.x="Ticket", by.y="Var1", x.all=T)
full$Fare <- full$Fare / full$Freq
```

2.4 Những chữ cái này trong cột Cabin

Các giá trị Cabin chỉ ra rằng có ba tham số. Tham số đầu tiên luôn là một chữ cái.  Mỗi chữ cái tương ứng với "deck" mà căn phòng có thể được tìm thấy.  Chúng ta phải điều tra xem nếu nằm trên một "deck" nhất định sẽ làm tăng cơ hội sống sót của họ.
```{r}
full$Deck<-factor(sapply(full$Cabin, function(x) {strsplit(x, NULL)[[1]][1]}))
```

Quan sát biểu đồ Desk/Survived
```{r}
full <- full[order(full$PassengerId),]
full$Deck[full$Deck=='']<-NA
full$Deck <- factor(full$Deck)
full$Deck <- addNA(full$Deck)
ggplot(full[1:891,],aes(x=Deck,fill=factor(Survived)))+geom_bar()+scale_fill_discrete("Survived?")
```

Có vẻ như có rất nhiều giá trị bị thiếu. Hãy xem dữ liệu không có các giá trị bị thiếu này.
```{r}
levels(full$Deck)[9] <- "TT"
train <- full[1:891,] # Look only at Data with known survival
ggplot(train[train$Deck!='TT',],aes(x=Deck,fill=factor(Survived)))+geom_bar()+scale_fill_discrete("Survived?")
```
Dường như có một số mối tương quan, nhưng với quá nhiều giá trị bị thiếu, sẽ không có ý nghĩa gì để đưa ra kết luận




3. GIÁ TRỊ BỊ MẤT 

Trước khi tiếp tục với kỹ thuật tính năng, phải xử lý các giá trị bị thiếu. Thiếu các giá trị trong Age, Fare, Embarked và Deck

3.1 các giá trị bị thiếu trong Fare và Embarked

Khi kiểm tra các giá trị bị thiếu trong cột Fare và thấy rằng hàng 1044 có một Fare bị thiếu. Đây là hành khách từ hạng ba, khởi hành từ cảng S. Chúng ta sẽ cung cấp cho anh ta một Fare tương ứng với Fare trung bình cho trường hợp này.
```{r}
full$Fare[1044] <- median(full[full$Pclass == '3' & full$Embarked == 'S', ]$Fare, na.rm = TRUE)
```
Nhìn vào Embarked, các hàng có số 62 và 830 không có giá trị cho Embarked. Hãy xem những hành khách này đã trả bao nhiêu cho vé của họ và họ sẽ được xếp ở đâu theo class và Fare của họ
```{r}
full$Fare[full$PassengerId==62][1]
full$Fare[full$PassengerId==830][1]
```
Có vẻ như cả hai hành khách đều trả số tiền như nhau - 40 đô la. Hãy kiểm tra nơi này so với giá vé trung bình cho mỗi cảng.
```{r}
embark_fare <- full %>% filter(PassengerId != 62 & PassengerId != 830)
ggplot(embark_fare, aes(x = Embarked, y = Fare, fill = factor(Pclass))) +
  geom_boxplot() +
  geom_hline(aes(yintercept=40), colour='red', linetype='dashed', lwd=2) +
  scale_y_continuous(labels=dollar_format()) +
  scale_fill_discrete("Passenger class") +
  labs(title= "Fares by Embarked") +
  theme_few()
```
Giá vé mà những hành khách này phải trả gần nhất với mức trung bình của hạng 1 ở cảng C

```{r}
full$Embarked[c(62, 830)] <- 'C'
```


3.2 các giá trị bị thiếu trong Age (tuổi). 

có khá nhiều giá trị Age bị thiếu trong dữ liệu.  Chúng ta sẽ làm khác đi một chút trong việc áp đặt các giá trị tuổi bị thiếu. Chúng ta sẽ tạo một mô hình dự đoán độ tuổi dựa trên các biến khác.
```{r}
sum(is.na(full$Age))
```
Bước đầu tiên là tính toán các biến số và sau đó sử dụng mice để dự đoán Age
```{r}
full$PassengerId <- factor(full$PassengerId)
full$Pclass <- factor(full$Pclass)
full$Sex <- factor(full$Sex)
full$Embarked <- factor(full$Embarked)
full$Title <- factor(full$Title)
full$Surname <- factor(full$Surname)
full$Family <- factor(full$Family)
full$FsizeD <- factor(full$FsizeD)

set.seed(129)
mice_mod <- mice(full[, !names(full) %in% c('PassengerId','Name','Ticket',
			'Cabin','Family','Surname','Survived')], method='rf') 
mice_output <- complete(mice_mod)
```
Hãy xem độ tuổi được quy định có tuân theo mô hình hiện có không?
```{r}
par(mfrow=c(1,2))
hist(full$Age, freq=F, main='Age: Original Data', 
  col='darkgreen', ylim=c(0,0.04))
hist(mice_output$Age, freq=F, main='Age: MICE Output', 
  col='lightgreen', ylim=c(0,0.04))
```
gán các giá trị cho những giá trị còn thiếu.

```{r}
full$Age <- mice_output$Age
```

3.3 Feature Engineering vòng 2

Bây giờ chúng ta đã biết tuổi của mọi người, chúng ta có thể tạo một vài biến phụ thuộc độ tuổi mới: Child và Mother.  Một đứa trẻ sẽ chỉ đơn giản là người dưới 18 tuổi và một người mẹ là hành khách là 1) nữ, 2) trên 18 tuổi, 3) có nhiều hơn 0 trẻ em (không đùa!), Và 4) không có danh hiệu  'Miss'.  Trước hết, hãy xem liệu có mối quan hệ giữa Age, Survived và Sex hay không.
```{r}
ggplot(full[1:891,], aes(Age, fill = factor(Survived))) + 
  geom_histogram() + 
  facet_grid(.~Sex) + 
  theme_few()
```
Nếu là phụ nữ và trẻ em sẽ có cơ hội sống sót cao hơn so với nam giới

```{r}
full$Child[full$Age < 18] <- 'Child'
full$Child[full$Age >= 18] <- 'Adult'
full$Mother <- 'Not Mother'
full$Mother[full$Sex == 'female' & full$Parch > 0 & full$Age > 18 & full$Title != 'Miss'] <- 'Mother'
full$Child  <- factor(full$Child)
full$Mother <- factor(full$Mother)
```

4.FEATURE ENGINEERING VÒNG 3

tìm hiểu thêm về các giá trị bị thiếu của Desk. Có mối liên hệ nào giữa Giới tính, Tuổi tác không?

4.1 Class có phải là một yếu tố quan trọng cho sự sống còn?
```{r}
ggplot(full[full$Deck!='TT',],aes(x=factor(Deck),fill=factor(Pclass))) +
 		geom_bar() +
 		scale_fill_discrete("Class") +
 		labs(title= "Class separation by decks",x = 'Deck')
```
Lớp 1 được xếp trên các sàn từ A đến E, Lớp 2 được xếp trên các sàn D, E, F và Lớp 3 được xếp trên các sàn E, F, G.  Bộ bài T đã được sinh sống bởi một nhóm nhỏ từ Lớp 1. số lượng giá trị bị thiếu trong cột Desk sẽ khiến mọi giả định dễ bị bác bỏ.  Tuy nhiên, chúng ta biết chắc chắn rằng những người từ lớp 3 đã ở phần dưới của con tàu.  bây giờ kiểm tra xem khả năng sống sót của họ có phần nào phụ thuộc vào class và sex của họ hay không.
```{r}
ggplot(full[1:891,],aes(x=factor(Pclass),fill=factor(Survived))) +
 		geom_bar() +
 		scale_fill_discrete("Survived?") +
 		labs(title= "Class survival by sex",x = 'Class') +
        facet_grid(.~Sex)
```
Chúng ta biết rằng phụ nữ có cơ hội sống sót cao hơn, nhưng phụ nữ thuộc Nhóm 3 không có tỷ lệ sống sót cao. 
```{r}
ggplot(full[1:891,],aes(x=factor(Pclass),fill=factor(Survived))) +
 		geom_bar() +
 		scale_fill_discrete("Survived?") +
 		labs(title= "Child survival by class",x = 'Class') +
		facet_grid(.~Child)
```
Từ 2 biểu đồ cuối cùng, người ta có thể dễ dàng nhận thấy rằng nếu là phụ nữ hoặc trẻ em từ lớp 1 và lớp 2, có cơ hội sống sót rất cao!  Phụ nữ hoặc trẻ em từ lớp 3 có cơ hội sống sót ngang bằng với nam giới.  
```{r}
full$ChildFrom12 <- 'Not from'
full$ChildFrom12[full$Child=='Child'&full$Pclass==1] <- 'From'
full$ChildFrom12[full$Child=='Child'&full$Pclass==2] <- 'From'
full$ChildFrom12 <- factor(full$ChildFrom12)
full$FemaleFrom12 <- 'Not from'
full$FemaleFrom12[full$Sex=='female'&full$Pclass==1] <- 'From' 
full$FemaleFrom12[full$Sex=='female'&full$Pclass==2] <- 'From' 
full$FemaleFrom12 <- factor(full$FemaleFrom12)
```

chúng ta sẽ tìm thấy sự class survival đối với những người phụ nữ là Mẹ 
```{r}
ggplot(full[1:891,],aes(x=Mother,fill=factor(Survived))) +
 		geom_bar() +
 		scale_fill_discrete("Survived?") +
 		labs(title= "Survival of Mother by Class",x = 'Mother') +
        	facet_grid(.~Pclass)
```
có một mối quan hệ chặt chẽ với sự sống còn tùy thuộc vào class
nếu chúng ta có thể có nhiều giá trị Desk hơn để có thể thông báo rằng những người ở Desk thấp hơn tỉ lệ sống sót không cao.

```{r}
full$MotherFrom12 <- 'Not from'
full$MotherFrom12[full$Mother=='Mother'&full$Pclass==1] <- 'From' 
full$MotherFrom12[full$Mother=='Mother'&full$Pclass==2] <- 'From' 
full$MotherFrom12 <- factor(full$MotherFrom12)
```

4.2 quy mô của gia đình 

có mối quan hệ giữa quy mô gia đình, con cái và giới tính 
```{r}
ggplot(full[1:891,],aes(x=factor(Child),fill=factor(Survived))) +
 		geom_bar() +
 		scale_fill_discrete("Survived?") +
 		labs(title= "Survival by Child, Discrete family Size and Sex",x = 'Child') +
		facet_grid(.~FsizeD+Sex)
```

```{r}
full$ChildSaved <- 'Not saved'
full$ChildSaved[full$Child=='Child'&full$Sex=='female'&full$FsizeD!='large'] <- 'Saved'
full$ChildSaved[full$Child=='Child'&full$Sex=='male'&full$FsizeD=='small'] <- 'Saved'
full$ChildSaved <- factor(full$ChildSaved)
```

4.3 Tính năng tương quan

hình dung mối tương quan giữa các đối tượng để có một số thông tin chi tiết về các đối tượng đủ mạnh cho mô hình dự đoán.

```{r}
corr_data <- full[1:891,]
## chuyển đổi sang kiểu số 
corr_data$Embarked <- revalue(corr_data$Embarked, 
			c("S" = 1, "Q" = 2, "C" = 3))
corr_data$Sex <- revalue(corr_data$Sex, 
			c("male" = 1, "female" = 2))
corr_data$Title <- revalue(corr_data$Title, 
			c("Mr" = 1, "Master" = 2,"Crew" = 3, 
			"Mrs" = 4,"Member" = 5,"Miss" = 6, "Rare Title" = 7))
corr_data$FsizeD <- revalue(corr_data$FsizeD, 
			c("small" = 1, "singleton" = 2, "large" = 3))
corr_data$Child <- revalue(corr_data$Child, 
			c("Adult" = 1, "Child" = 2))
corr_data$Mother <- revalue(corr_data$Mother, 
			c("Mother" = 1, "Not Mother" = 2))
corr_data$Mother <- as.numeric(corr_data$Mother)
corr_data$FsizeD <- as.numeric(corr_data$FsizeD)
corr_data$Child <- as.numeric(corr_data$Child)
corr_data$Sex <- as.numeric(corr_data$Sex)
corr_data$Embarked <- as.numeric(corr_data$Embarked)
corr_data$Title <- as.numeric(corr_data$Title)
corr_data$Pclass <- as.numeric(corr_data$Pclass)
corr_data$Survived <- as.numeric(corr_data$Survived)
corr_data$Freq <- as.numeric(corr_data$Freq)
corr_data$Age <- as.numeric(corr_data$Age)
corr_data$ChildFrom12 <- as.numeric(revalue(corr_data$ChildFrom12,
			c("From"=1,"Not from" = 2)))
corr_data$FemaleFrom12 <- as.numeric(revalue(corr_data$FemaleFrom12, 
			c("From"=1,"Not from" = 2)))
corr_data$MotherFrom12 <- as.numeric(revalue(corr_data$MotherFrom12,
			c("From"=1,"Not from" = 2)))
corr_data <-corr_data[,c("Survived", "Pclass", "Sex", 
			"FsizeD", "Age", "Fare", "Mother",
			"Embarked","Title","Child","ChildFrom12",
			"FemaleFrom12","Freq","MotherFrom12")]
mcorr_data <- cor(corr_data)
corrplot(mcorr_data,method="circle")
```
5. PREDICTION

Cuối cùng, chúng ta dự đoán xem ai sống sót trong số các hành khách trên tàu Titanic dựa trên các biến số đã cẩn thận sắp xếp và xử lý các giá trị còn thiếu. Đối với điều này, nhóm sẽ dựa vào thuật toán phân loại Logistic Regression,randomForest,Classification tree,Support Vector Machine,Linear Discriminant 

5.1 Xây dựng mô hình

tách tệp gốc thành dữ liệu đào tạo và kiểm tra.
```{r}
train <- full[1:891,]
test <- full[892:1309,]
```
sử dụng randomForest trên tập huấn luyện. nhóm sẽ không sử dụng Tuổi, Desk vì số lượng giá trị bị thiếu. Các tham số đã chọn hoạt động tốt và đạt độ chính xác của mô hình 83,16%
```{r}
set.seed(156)
rf_model <- randomForest(factor(Survived) ~ Pclass + Sex + Fare + Embarked + Title + 
			FsizeD + Freq + ChildSaved + FemaleFrom12 + ChildFrom12, data = train, trees=500)
plot(rf_model, ylim=c(0,0.36))
legend('topright', colnames(rf_model$err.rate), col=1:3, fill=1:3)
rf.fitted = predict(rf_model)
ans_rf = rep(NA,891)
for(i in 1:891){
  ans_rf[i] = as.integer(rf.fitted[[i]]) -1
}
# Result
table(ans_rf)

print(rf_model)
mean(ans_rf == train$Survived)
varImpPlot(rf_model, main = "RF_MODEL")
# Var importancies
importance    <- importance(rf_model)
varImportance <- data.frame(Variables = row.names(importance), 
                            Importance = round(importance[ ,'MeanDecreaseGini'],2))

# var imp
rankImportance <- varImportance %>%
  mutate(Rank = paste0('#',dense_rank(desc(Importance))))

# Graph importancies
ggplot(rankImportance, aes(x = reorder(Variables, Importance), 
                           y = Importance, fill = Importance)) +
  geom_bar(stat='identity') + 
  geom_text(aes(x = Variables, y = 0.5, label = Rank),
            hjust=0, vjust=0.55, size = 4, colour = 'red') +
  labs(x = 'Variables') +
  coord_flip()
```


sử dụng Logistic Regression trên tập huấn luyện. nhóm vẫn sẽ không sử dụng Tuổi, Desk vì số lượng giá trị bị thiếu. Các tham số đã chọn hoạt động tốt và đạt độ chính xác của mô hình 76,87%. Độ chính xác thấp hơn mô hình RandomForest

```{r}
glm_model1 <- glm(factor(Survived) ~ 1, data = train, family = 'binomial')
glm_model2 <- glm(factor(Survived) ~ ., data = train, family = 'binomial')
glm_model <- step(glm_model1, scope = list(lower = glm_model1, upper = glm_model2 ),
                     direction = "both")
```
```{r}

glm.fitted = predict(glm_model)
ans_glm = rep(NA,length(glm.fitted))
for(i in 1:length(glm.fitted)){
  ans_glm[i] = as.integer(glm.fitted[[i]]) 
}
# Result
table(ans_glm)
mean(ans_glm != train$Survived)
```

Với thuật toán Classification tree,độ chính xác của mô hình khá thấp chỉ 61,61%
```{r}
dt_model <- rpart(factor(Survived) ~ Pclass + Sex + Fare + Embarked + Title + 
			FsizeD + Freq + ChildSaved + FemaleFrom12 + ChildFrom12, data = train, method = "class")

dt.fitted = predict(dt_model)
ans_dt = rep(NA,length(dt.fitted))
for(i in 1:length(dt.fitted)){
  ans_dt[i] = as.integer(dt.fitted[[i]]) 
}
# Result
table(ans_dt)
mean(ans_dt == train$Survived)
```

Support Vector Machine là mô hình cho độ chính xác khá cao 81%. Nhưng vẫn thấp hơn Random Forest là 83,16%

```{r}
new_train <- full[which(is.na(full$Survived) ==FALSE),]
svm_model <- svm(factor(Survived) ~ Pclass + Sex + Fare + Embarked + Title + 
			FsizeD + Freq + ChildSaved + FemaleFrom12 + ChildFrom12, data = train )

svm.fitted = predict(svm_model,new_train[,-1])
ans_svm = rep(NA,length(svm.fitted))
for(i in 1:length(svm.fitted)){
  ans_svm[i] = as.integer(svm.fitted[[i]]) 
}
# Result
table(ans_svm)
mean(ans_svm != train$Survived)

```


Mô hình Linear Discriminent cho ra độ chính xác trung bình là 79,34%.
```{r}

lda_model <- MASS::lda(factor(Survived) ~ Pclass + Sex + Fare + Embarked + Title + 
			FsizeD + Freq + ChildSaved + FemaleFrom12 + ChildFrom12, data = train)

lda.fitted = predict(lda_model)
ans_lda = rep(NA,length(lda.fitted))
for(i in 1:length(lda.fitted)){
  ans_lda[i] = as.integer(lda.fitted[[i]]) -1 
}
# Result
table(ans_lda)
mean(ans_lda != train$Survived)


```
Vậy trong năm thuật toán phân loại Logistic Regression,randomForest,Classification tree,Support Vector Machine,Linear Discriminent. Thì Randomforest cho ra độ chính xác cao nhất là 83,16%

5.2 dự đoán
```{r}
# Dự đoán bằng cách sử dụng test
prediction <- predict(rf_model, test)

solution <- data.frame(PassengerID = test$PassengerId, Survived = prediction)

# Viết vào file
write.csv(solution, file = 'C:/Users/uongt/Downloads/titanic/LRpredict.csv', row.names = F)
```

6. KẾT LUẬN

Tất cả các mô hình đều cho độ chính xác khá gần nhau.  Tuy nhiên,có hai mô hình có độ chính xác rõ ràng cho tập dữ liệu titanic.  Mô hình Support Vector Machine (SVM) và mô hình RandomForest  cho độ chính xác tốt nhất.  
Tuy nhiên, nhóm vẫn chưa nhận được độ chính xác từ 84% trở lên. và độ chính xác được Kaggle xác nhận chỉ là 78,23% - ở mức trung bình.